臺灣臺北地方法院刑事判決
109年度審交簡上字第40號
上  訴  人  臺灣臺北地方檢察署檢察官
被      告  王豐豪



上列上訴人因被告過失傷害案件，不服本院刑事庭於中華民國10
9年6月3日所為109年度審交簡字第156號第一審刑事簡易判決（
起訴案號：109年度調偵字第1260號），提起上訴，本院管轄之
第二審合議庭判決如下：
    主  文
上訴駁回。
王豐豪緩刑貳年，緩刑期間應給付告訴人王心怡新臺幣貳拾參萬
貳仟參佰壹拾捌元、告訴人邱筠喬新臺幣陸萬肆仟元，及均自民
國一０九年六月二十日起至清償日止按週年利率百分之五計算之
利息，以上款項應匯款至告訴人王心怡、邱筠喬指定之帳戶。
    事實及理由
一、本案經本院合議庭審理結果，認第一審簡易判決認事用法及
    量刑均無不當，應予維持，並引用第一審簡易判決書記載之
    事實、證據及理由（如附件）。
二、檢察官上訴意旨略以：被告於本案車禍肇事前2至3秒（行車
    紀錄器影像時間02:18:32)猶以時速129公里於速限60公里之
    市區高架道路上高速行駛，於距離告訴人車輛約僅數公尺之
    即將肇事時（行車紀錄器影像時間02: 18: 34)時速仍高達1
    09公里，致反應不及肇生本案車禍事故，此有被告之行車紀
    錄器影像附卷可稽，顯見被告高速駕駛違反速限，時速已逾
    速限2倍。又本案車禍之肇事因素，經民國109年5月1日臺北
    市車輛行車事故鑑定會鑑定意見，亦認「由晝面所示，事故
    前B車行車速率達129公里/小時，事故時段限速為60公里/小
    時，顯示B車以危險方式駕車，致影響雙方之反應時間及未
    能採取必要之安全措施」，「王豐豪駕駛AKN-5165號自小客
    車（B車）：危險駕駛（依影像）。（同為肇事原因）」
    ，有109年5月27日臺北市交通事件裁決所之臺北市車輛行車
    事故鑑定意見書可參。原審未能審酌被告係以超高速行駛之
    危險駕駛行為，違反速限規定義務程度嚴重，且未及審酌前
    揭臺北市車輛行車事故鑑定意見書之證據，即判決論處被告
    拘役55日，就重要量刑判斷基礎即有疏漏，要非妥適，量刑
    過輕，認原審判決有未審酌刑法第57條第3款犯罪手段之違
    誤，原審判決認事用法既有未洽，爰依刑事訴訟法第344條
    第1項、第3項、第455條之1第1項提起上訴，請將原判決撤
    銷，更為適當合法之判決等語。　　
三、本院判斷：
  ㈠量刑之輕重，係事實審法院得依職權自由裁量之事項，茍已
    斟酌刑法第57條各款所列情狀而未逾越法定刑度，則不得遽
    指為違法；又刑罰之量定屬法院自由裁量之職權行使，但仍
    應審酌刑法第57條所列各款事由及一切情狀，為酌量輕重之
    標準，並非漫無限制，在同一犯罪事實與情節，如別無其他
    加重或減輕之原因，下級法院量定之刑，亦無過重或失輕之
    不當情形，則上級法院對於下級法院之職權行使，原則上應
    予尊重（最高法院72年台上字第6696號判例意旨參照）。由
    上可知，法律固賦予法官自由裁量權，但此項裁量權之行使
    ，並非得以恣意為之，仍應受一般法律原則之拘束，苟無濫
    用裁量權、違反比例原則、重要量刑事由未予斟酌之情事，
    尚難謂有違法或不當之處。
  ㈡本案經原審審理結果，認被告犯罪事證明確，因而適用刑事
    訴訟法第449條第2項、第3項、第454條第2項，刑法第284條
    前段、第55條前段、第62條前段、第41條第1項前段、刑法
    施行法第1條之1第1項，審酌被告之生活狀況、智識程度、
    犯罪後態度、告訴人所受損害、雙方因金額認知差距致未能
    和解等一切情狀，量處如原審主文所示之刑，及諭知易科罰
    金之折算標準。
  ㈢經核原審上開審酌情由並無不合，復參酌被告於本院審理時
    坦承犯行，認原審認事用法並無不當，量刑尚屬妥適，未逾
    越法律規定之範圍，亦無濫用權限之情事，難謂有何違法可
    言。本案被告於本院審理期間，經臺灣臺北地方法院110年
    度簡字第39號民事簡易判決判命被告應給付原告王心怡新臺
    幣（下同）13萬0199元、給付原告邱筠喬2萬5000元，及均
    自109年6月20日起至清償日止按週年利率百分之五計算之利
    息，案經原告即告訴人王心怡、邱筠喬上訴，由臺灣臺北地
    方法院111年度簡上字第29號民事判決，就原判決關於駁回
    上訴人後開第二項之訴部分，及該部分假執行之聲請，暨訴
    訟費用之裁判均廢棄。上開廢棄部分，被上訴人應再給付上
    訴人王心怡10萬2119元、上訴人邱筠喬3萬9000元，及均自1
    09年6月20日起至清償日止，按週年利率百分之五計算之利
    息，即被告應給付王心怡總額計23萬2,318元（計算式：13
    萬0199元＋10萬2,119元＝23萬2,318元）、給付邱筠喬總額計
    6萬4,000元（計算式：2萬5,000元＋3萬9,000元＝6萬4,
　　000元），及均自109年6月20日起至清償日止，按法定利率
    計算之利息，而被告於本院審理時到庭稱同意依照民事第一
    審及第二審判決內容給付告訴人二人等情，有臺灣臺北地方
    法院110年度簡字第39號民事簡易判決影本、111年度簡上字
    第29號民事判決影本及本院111年10月11日審判筆錄在卷足
    憑，原審雖未及審酌上情，惟就此與原判決量刑所據理由為
    整體綜合觀察，尚難認原審就本件犯罪事實與情節量處之刑
    ，有何明顯過重或失輕之不當，應予維持。
  ㈣被告前未曾受有期徒刑以上刑之宣告，有臺灣高等法院被告
    前案紀錄表一份在卷可稽，本院認經此偵、審程序及科刑宣
    告後，當知所警惕，無再犯之虞，所宣告之刑以暫不執行為
    適當，依刑法第74條第1項第1款規定，併予緩刑諭知，以啟
    自新，並命被告向被害人給付如主文所示之金額，且此部分
    依同法第74條第4項之規定得為民事強制執行名義，又依同
    法第75條之1第1項第4款之規定，受緩刑之宣告而違反上開
    本院所定負擔情節重大，足認原宣告之緩刑難收其預期效果
    ，而有執行刑罰之必要者，得撤銷其宣告，併為說明。
據上論斷，應依刑事訴訟法第455條之1第1項、第3項、第368條
、第373條，刑法第74條第1項第1款、第2項第3款，判決如主文
。
本案經檢察官郭昭吟提起公訴，檢察官陳韻如提起上訴，檢察官
吳春麗、郭郁、洪敏超到庭執行職務。
中    華    民    國　　111 　年　　11 　月　　24　　日
                  刑事第二十庭審判長  法  官  洪英花
　　　　　　　　　
                                      法  官  宋恩同
　　　　　　　　　　　　　　　　　　　
                                      法  官  賴鵬年
以上正本證明與原本無異。
不得上訴。
                                      書記官  洪啟瑞
中    華    民    國　　111 　年　　11 　月　　24　　日
附件：
臺灣臺北地方法院刑事簡易判決
109年度審交簡字第156號
公　訴　人　臺灣臺北地方檢察署檢察官
被　　　告　王豐豪　男　21歲(民國00年0月00日生)
　　　　　　　　　　身分證統一編號：Z000000000號
　　　　　　　　　　住○○市○○區○○路0段000巷000弄00 
　　　　　　　　　　　號3樓　　　　　　　　　　　　　　 
上列被告因過失傷害案件，經檢察官提起公訴(109年度調偵字第
1260號)，因被告於審理中經訊問後自白犯罪，本院裁定改行簡
易程序（109年度審交易字第230號），逕以簡易判決處刑如下：
    主  文
王豐豪犯過失傷害罪，處拘役伍拾伍日，如易科罰金，以新臺幣
壹仟元折算壹日。
    事實及理由
一、本件犯罪事實及證明犯罪事實之證據方法並其證據，除於如
    附件起訴書犯罪事實欄末行增加「王豐豪在有偵查權限之警
    察機關尚未發覺犯罪前，主動向到場之警員坦承為肇事人，
    進而接受本件裁判」、證據部分增加臺北市政府警察局道路
    交通事故肇事人自首情形紀錄表、被告王豐豪於本院之自白
    外，其餘均引用檢察官起訴書之記載（如附件）。
二、核被告王豐豪所為，係犯刑法第284條前段之過失傷害罪，
    被告以1個過失行為，同時造成告訴人王心怡、邱筠喬受有
    傷害，屬1行為觸犯數罪名之想像競合犯，依刑法第55條前
    段規定，從一重處斷；惟被告於偵查機關發覺其犯罪前主動
    向偵查機關陳述犯罪事實並受審判，屬自首而依刑法第62條
    前段規定得減輕其刑，此有道路交通事故肇事人自首情形紀
    錄表可稽（他卷第95頁）。爰審酌被告之生活狀況、智識程
    度、犯罪後態度、告訴人所受損害、雙方因金額認知差距致
    未能和解等一切情狀，量處如主文所示之刑，並諭知得易科
    罰金併其折算標準。
三、依刑事訴訟法第449條第2項、第3項、第454條第2項，刑法
    第284條前段、第55條前段、第62條前段、第41條第1項前段
    、刑法施行法第1條之1第1項，逕以簡易判決處如主文所示
    之刑。
本案經檢察官陳韻如到庭執行職務。
中　　華　　民　　國　　109 　年　　6 　　月　　3 　　日
　　　　　　  　刑事第二十一庭  法　官  呂政燁
以上正本證明與原本無異。 
如不服本判決應於收受送達後20日內向本院提出上訴書狀，並應
敘述具體理由；其未敘述上訴理由者，應於上訴期間屆滿後20日
內向本院補提理由書（均須按他造當事人之人數附繕本）「切勿
逕送上級法院」。告訴人或被害人如對於本判決不服者，應具備
理由請求檢察官上訴，其上訴期間之計算係以檢察官收受判決正
本之日期為準。 
                                書記官  楊湘雯 
中　　華　　民　　國　　109 　年　　6 　　月　　3 　　日
附錄本案所犯法條全文：
刑法第284條(過失傷害罪)
因過失傷害人者，處1年以下有期徒刑、拘役或10萬元以下罰金
；致重傷者，處3年以下有期徒刑、拘役或30萬元以下罰金。

附件：
臺灣臺北地方檢察署檢察官起訴書
                                   109年度調偵字第1260號
　　被　　　告　王豐豪　男　20歲（民國00年0月00日生）
　　　　　　　　　　　　住○○市○○區○○路0段000巷000
　　　　　　　　　　　　　弄00號3樓
　　　　　　　　　　　　國民身分證統一編號：Z000000000號
上列被告因過失傷害案件，業經偵查終結，認應提起公訴，茲將
犯罪事實及證據並所犯法條分敘如下：
　　　　犯罪事實
一、王豐豪於民國108年9月11日上午2時20分許，駕駛車號000-0
    000號自用小客車，沿臺北市環河快速道路北往南在內側車
    道行駛。於同日2時20分許，行經該道路169號電線桿處路段
    時，本應注意遵守速限（時速60公里）規定及車前狀況，並
    隨時採取必要之安全措施，而依當時情狀，亦無不能注意之
    情事，竟疏未注意及之，以大約109至125公里之時速超速直
    行。適有王心怡駕駛車號000-0000號自用小客車搭載乘客邱
    筠喬，在該路段右側車道同向直行，因前方有事故而欲向左
    變換至內側車道行駛之際，亦疏未注意變換車道時應讓直行
    車先行，且未注意保持安全距離，即向左變換車道。二車遂
    發生擦撞，致王心怡受有頸椎扭挫傷、右膝挫傷之傷害，邱
    筠喬則受有左肩、左上臂、左胸腹扭挫傷之傷害。
二、案經王心怡、邱筠喬共同委由張仁興律師、張倍齊律師告訴
    暨臺北市政府警察局萬華分局報告偵辦。
　　　　證據並所犯法條
一、證據清單暨待證事實：
編號 證  據  清  單 待  證  事  實 1 被告王豐豪之供述 坦承超速行駛之過失傷害犯行 2 告訴代理人張仁興律師之指訴 全部犯罪事實 3 告訴人王心怡、邱筠喬之和平醫院108年9月11日診斷證明書各1紙 告訴人因本次車禍受有傷害之事實 4 臺北市政府警察局交通警察大隊交通事故分析研判表 被告有超速行駛之過失（速限60公里，被告時速109公里） 5 本案之交通事故調查卷宗相關資料 本案車禍發生情形   6 被告王豐豪之行車紀錄器影像 被告超速行駛之事實（碰撞前時速約125公里，碰撞時時速約109公里） 
二、核被告王豐豪所為，係犯刑法第284條前段之過失傷害罪嫌
    。
三、依刑事訴訟法第251條第1項提起公訴。
    此　  致
臺灣臺北地方法院
中　　華　　民　　國　 109　　年　　3 　　月　　27　　日
                          檢  察  官    郭  昭  吟
本件正本證明與原本無異
中　　華　　民　　國　 109　　年　　4 　　月　　 6　　日
  　　　　　　　　　　　　書　記　官    王  珍  婷
附錄本案所犯法條全文　
中華民國刑法第284條
因過失傷害人者，處 1 年以下有期徒刑、拘役或 10 萬元以下
罰金；致重傷者，處 3 年以下有期徒刑、拘役或 30 萬元以下
罰金。